---
title: "PROJETO INTEGRADOR - Exercício 4"
data: "16 de abril de 2018"
output: html_notebook 
---

```{r}
install.packages("readr")
install.packages("dplyr")
install.packages("descr")
library(readr) # Carrega o pacote 
library(dplyr) # Carrega o pacote
library(descr) # Carrega o pacote 

enade14 <- read_csv2("https://raw.githubusercontent.com/neylsoncrepalde/introducao_ao_r/master/dados/enade_2014_amostra.csv")

```

1.  Escreva uma função que calcule a média, a mediana, a variância e o desvio padrão de um vetor numérico. A função deve retornar os resultados numa matriz. Teste a sua função com uma variável do banco de dados `iris`.

```{r}

funcao <- function(x) {
  mdn = median(x)
  md = mean(x)
  vari = var(x)
  desvp = sd(x)
  
  dados <- data.frame(media = md, 
                      mediana = mdn, 
                      variancia = vari, 
                      desvio_padrao = desvp)
  return(dados)
  
}

funcao(iris$Sepal.Length)

```

2.  Reescreva sua função de modo que ela seja capaz de processar vetores com dados completos e vetores com *missing values*. Deve haver uma opção para o usuário marcar se ele quer a remoção de missings ou não. Teste a sua função com uma variável numérica do banco de dados `enade`. Mostre os resultados COM REMOÇÃO de *missings* e SEM REMOÇÃO.


```{r}

funcao2 <- function(x, na.rm = F) {
  if (na.rm == T){                      
    x = x[!is.na(x)]   
  }
  mdn = median(x)
  md = mean(x)
  vari = var(x)
  desvp = sd(x)
  
  dados <- data.frame(media = md, 
                      mediana = mdn, 
                      variancia = vari, 
                      desvio_padrao = desvp)
  return(dados)
  
}

funcao2(enade14$nt_ger)

funcao2(enade14$nt_ger, na.rm = T)

```

3.  Reescreva sua função de modo que ela aceite apenas vetores do typo `integer` ou `numeric`. Se o usuário tentar passar um vetor de outro tipo, a função deve exibir um ERRO e uma mensagem com a orientação: "Object is not integer or numeric". *Dica*: use o comando `stop("mensagem")`. Teste a função com uma variável numérica, uma variável integer e um objeto de outro tipo qualquer.

```{r}

funcao3 <- function(x, na.rm = F) {
  if(class(x) == "integer" | 
     class(x) == "numeric") {  
    if (na.rm == T){                      
      x = x[!is.na(x)]   
    }
    mdn = median(x)
    md = mean(x)
    vari = var(x)
    desvp = sd(x)
    
    dados <- data.frame(media = md, 
                        mediana = mdn, 
                        variancia = vari, 
                        desvio_padrao = desvp)
    return(dados)
  }
  else {
    stop("Object is not an interger or a numeric.")
  }
}



funcao3(enade14$nt_ger, na.rm = T)  
funcao3(iris$Sepal.Length) 
funcao3(iris$Species) 

```

4.  Agora, use a função `sapply` para executar sua função para todas as variáveis numéricas do banco de dados `iris`. Execute-a também para as variáveis *idade*, *nota geral*, *nota da formação geral* e *nota do componente específico* do banco de dados `enade`.

Iris:

```{r}
sapply(iris, class)
select1 <- iris %>% select(Sepal.Length,
                           Sepal.Width, 
                           Petal.Length, 
                           Petal.Width)

sapply(select1, funcao3, na.rm = T)

```


Enade:

```{r}
select2 <- enade14 %>% select(nu_idade,
                              nt_fg, 
                              nt_ce,
                              nt_ger)

sapply(select2, funcao3, na.rm = T)

```

5.  Sabemos que as variáveis do questionário do estudante do ENADE relacionadas à IES possuem duas categorias que não são úteis para nossa análise, 7 e 8 (Não sei, não se aplica). Essas categorias precisam ser substituídas por `NA's`. Faça a substituição usando uma função programada por você e a função sapply.


```{r}

semna <- function(x) {
  if (is.numeric(x) == T) {
    x[x == 7 | x == 8] <- NA
  }
  return(x)
}

semna(enade14$qe_i27)


sapply(enade14[,101:142], semna)

```

## Desafio
-------

6.  Reescreva a sua função de estatísticas descritivas. Não utilize as funções prontas do `R` mas implemente a média, a variância e o desvio padrão (mediana não) a partir de suas fórmulas.


```{r}

descrit <- function(x, na.rm = F) {
  if (na.rm == T){                      
    x = x[!is.na(x)]   
  }
  med = sum(x) / length(x)
  desv2 = (x - med)^2
  var = sum(desv2)/(length(x) - 1)
  desvp = var^(1/2)
  print(paste("Média =", med))
  print(paste("Variância =", var))
  print(paste("Desvio Padrão =", desvp))
}

descrit(iris$Sepal.Length)
```






